# 不确认商誉的递延所得税负债问题

提问人：以梦为码 时间：2014-08-21 00:38:39
在非同一控制下免税企业合并中，由于被购买方资产的公允与账面价值不一致，产生递延所得税资产和递延所得税负债，从而影响了被购买方净资产公允价值，从而确认了商誉。 由于产生的商誉账面价值和计税基础不一致，又存在递延所得税负债，不能确认这个递延所得税负债推理过程说是因为会再次影响被购买方的净资产，又得到新的商誉，又产生新的递延所得税负债，就会无限循环。
开始产生的递延所得税负债是因为被购买方资产账面与公允不一致而产生的，这个影响商誉可以理解，但是到此合并事项不是应该结束了吗，为什么商誉产生的递延所得税负债还能再去影响被购买方的净资产，然后又得到新的商誉呢？我觉得这个过程就不能成立啊，虽然同属于递延所得税负债但是性质不一样啊，纠结！

回答人：chenyiwei
商誉金额今后不能以任何方式在税前扣除，即计税基础为零；但其账面价值不为零。资产账面价值大于计税基础会导致应纳税暂时性差异，如果对此确认递延所得税，则也只能计入商誉（相当于：借：商誉，贷：递延所得税负债），由此商誉的账面价值进一步扩大，应纳税暂时性差异也就进一步扩大，反过来要求确认更多的递延所得税负债，从而陷入死循环。所以准则规定对商誉的初始确认所形成的应纳税暂时性差异不确认递延所得税负债。